臺灣高等法院民事裁定
108年度上更三字第107號
上  訴  人  順得工程有限公司

法定代理人  劉德慶  
上列上訴人因與被上訴人北勢湖工業股份有限公司間給付工程款
事件，對於中華民國109年8月11日本院108年度上更三字第107號
判決不服，提起上訴，本院裁定如下：
    主    文
上訴人應於收受本裁定正本七日內，提出委任律師或具律師資格
之關係人為訴訟代理人之委任狀，並補繳第三審裁判費新臺幣伍
萬貳仟玖佰玖拾玖元，逾期即駁回上訴。
    理  由
一、按民事第二審或三審法院上訴，應依民事訴訟法第77條之16
    第1項前段規定預納裁判費，此為必須具備之程式。又當事
    人提起上訴時，應依其主張之訴訟標的價額之全部預納裁判
    費，尚不能因其曾繳納部分裁判費，即認該部分之上訴為合
    法。且事件經第三審發回更審再行上訴者，依前開規定固免
    徵裁判費，惟發回更審後倘因訴之變更或追加，其變更或追
    加後訴訟標的之價額超過原訴訟標的之價額者，就其超過部
    分仍應補徵裁判費，此觀同法第77條之15第3項規定自明。
    又對於第二審判決上訴，上訴人應委任律師為訴訟代理人。
    但上訴人或其法定代理人具有律師資格者，不在此限。上訴
    人之配偶、三親等內之血親、二親等內之姻親，或上訴人為
    法人、中央或地方機關時，其所屬專任人員具有律師資格並
    經法院認為適當者 ，亦得為第三審訴訟代理人。第1項但書
    及第2項情形，應於提起上訴或委任時釋明之。上訴人未依
    第1項、第2項規定委任訴訟代理人，或雖依第2項委任，法
    院認為不適當者，第二審法院應定期先命補正；逾期未補正
    亦未依第466條之2為聲請者，第二審法院應以上訴不合法裁
    定駁回之，同法第466條之1定有明文。
二、上訴人不服本院108年度上更三字第107號判決，提起上訴。
    查上訴人就繫屬本院部分，先位請求被上訴人給付新臺幣（
    下同）164萬5,050元本息，備位請求：㈠被上訴人返還本院1
    08年度上更三字第107號判決附表工程估價單所示之物（不
    含黃色標示部分）；如不能返還，則應給付404萬1,450元本
    息；㈡被上訴人給付150萬3,600元本息，被上訴人則反訴請
    求上訴人給付390萬元本息。本院判決駁回上訴人先位請求
    ，判准備位請求關於命被上訴人返還物之部分，駁回其餘備
    位請求，並就被上訴人反訴請求部分判決准予。上訴人上訴
    聲明求為廢棄不利於其部分，並請求判准其先位請求被上訴
    人給付164萬5,050元本息部分，備位請求被上訴人給付404
    萬1,450元、150萬3,600元部分，及駁回被上訴人請求390萬
    元本息部分，上訴利益為944萬5,050元（計算式：4,041,45
    0＋1,503,600＋3,900,000＝9,445,050），應徵第三審裁判費1
    4萬1,832元。上訴人於發回前繳納第三審裁判費8萬8,833元
    （見最高法院104年度台上字第2510號卷第11頁），尚應補
    繳5萬2,999元，其亦未依規定提出委任律師或具律師資格之
    關係人為訴訟代理人之委任狀，茲命上訴人於收受本裁定正
    本7日內補正，逾期未補正，即駁回其上訴。
三、爰裁定如主文。
中　　華　　民　　國　　109 　年　　9 　　月　　14　　日
                  民事第十一庭  
                        審判長法  官  李慈惠
                              法  官  謝永昌
                              法  官  趙雪瑛
正本係照原本作成。
不得抗告。
中　　華　　民　　國　　109 　年　　9 　　月　　14　　日
 　　　　　　　　　　　　     書記官  郭晋良